臺灣板橋地方法院交通事件裁定　　　　　　　　　　九十三年度交聲字第六四五號
　　原處分機關　交通部公路總局臺北區監理所
　　異　議　人
　　即受處分人　甲○○
右列異議人因違反道路交通管理處罰條例案件，對於原處分機關於民國九十三年五月
五日，分別為如附表之裁決處分（原舉發案號：如附表所示）不服，聲明異議，本院
裁定如左：
    主  文
異議均駁回。
    理  由
一、聲明異議意旨略以：異議人即受處分人甲○○分別於如附表所示之時間，將其所
    有之車牌號碼Ｇ五─二五一五號自用小客車，均停放在臺北市○○○路○段路邊
    時，皆因未緊靠道路右側停車之違規事實，經臺北市停車管理處執勤人員當場拍
    攝違規照片後，以異議人違反道路交通管理處罰條例第五十六條第一項第六款規
    定，逕行掣單舉發。惟異議人將車輛停放於舉發違規地點時，右側適有一巨型垃
    圾車，致異議人無法緊靠道路右側停車，罰單上所載之違規事由，皆與事實不符
    ，爰聲明異議，請求撤銷原處分等語。
二、按汽車駕駛人停車時，應依車輛順行方向緊靠道路右側停車，道路交通安全規則
    第一百十二條第二項定有明文；又按汽車駕駛人停車時，有不依順行方向，或不
    緊靠道路右側，或併排停車，或單行道不緊靠路邊停車者，處新臺幣六百元以上
    一千二百元以下罰鍰，道路交通管理處罰條例第五十六條第一項第六款亦定有明
    文。
三、經查，本件異議人即受處分人甲○○於附表所示之違規時間，將其所有車號Ｇ五
    ─二五一五號自用小客車，在臺北市○○○路○段路邊停車時，未緊靠道路右側
    停車，為臺北市停車管理處執勤人員拍照採證後，並以異議人有違反道路交通管
    理處罰條例第五十六條第一項第六款規定之行為掣單逕行舉發，此有逕行舉發違
    規照片六幀在卷足證，並有如附表之違規查詢報表五紙附卷可稽，復經臺北市停
    車管理處查處無誤，有該處九十二年九月三日北市停四字第０九二三五一０三三
    ００號書函影本一份在卷足憑。異議人亦不否認於如附表所示之違規時、地，未
    緊靠道路右側停車之事實，此觀諸異議人所提出之本件聲明異議狀自明，是本件
    事證明確，異議人前開未緊靠道路右側停車之違規事實，應堪予認定。雖異議人
    具狀辯稱：是因路旁有巨型垃圾車，致其無法緊靠道路右側停車云云。而依卷附
    違規照片所示，路旁固有垃圾物品等障礙物，然道路交通管理處罰條例有關停車
    之規範，其立法目的主要在於維護汽車使用人之停車秩序、道路交通順暢及市容
    觀瞻。而異議人將其所有車輛停放於上開違規地點之垃圾物品旁時，對於此種停
    車方式，勢將縮減該處道路可供通行之寬度，於道路交通之順暢、其他用路人之
    權益、市容之觀瞻，均有所妨礙等情，應有預見。異議人明知該處不適宜停車，
    卻不另尋他處停車，仍貿然將車停放於垃圾物品旁，致無法緊靠路邊右側，嚴重
    影響同向車輛通行之順暢，已該當道路交通管理處罰條例第五十六條第一項第六
    款之規定無疑，故異議人前揭所辯，自不足採。異議人既有上開違規事實，原處
    分機關據以援引前開規定，裁處其罰鍰，並無不當。本件異議均為無理由，應予
    駁回。
據上論斷，應依道路交通案件處理辦法第十九條，裁定如主文。
中　　　華　　　民　　　國　　九十三　　年　　　六　　　月　　 十七 　　日
                                        臺灣板橋地方法院交通法庭
                                            法  官  侯  志  融
又正本證明與原本無異。
如不服本裁定應於送達後五日內向本院提出抗告狀。
                                            書記官  吳  進  安
中　　　華　　　民　　　國　　九十三　　年　　　六　　　月　　 十七 　　日
附表：
┌──┬────────┬────────┬───────┬──────┐
│編號│  違 規 時 間   │  入 案 日 期   │原舉發通知單號│ 裁決書號碼 │
│    │　（民國）      │  （民國）      │碼            │            │
├──┼────────┼────────┼───────┼──────┤
│一  │九十二年八月一日│九十二年八月七日│第一Ａ四三五五│北監自裁字第│
│    │上午十時四十五分│                │七二六號      │裁四０－一Ａ│
│    │                │                │              │四三五五七二│
│    │                │                │              │六號        │
├──┼────────┼────────┼───────┼──────┤
│二  │九十二年八月七日│九十二年八月十三│第一Ａ二六九０│北監自裁字第│
│    │上午十一時十分  │日              │四四一號      │裁四０－一Ａ│
│    │                │                │              │二六九０四四│
│    │                │                │              │一號        │
├──┼────────┼────────┼───────┼──────┤
│三  │九十二年八月十三│九十二年八月十九│第一Ａ二六九０│北監自裁字第│
│    │日上午十時五分  │日              │五九二號      │裁四０－一Ａ│
│    │                │                │              │二六九０五九│
│    │                │                │              │二號        │
├──┼────────┼────────┼───────┼──────┤
│四  │九十二年八月十四│九十二年八月二十│第一Ａ二六九０│北監自裁字第│
│    │日下午二時      │日              │七００號      │裁四０－一Ａ│
│    │                │                │              │二六九０七０│
│    │                │                │              │０號        │
├──┼────────┼────────┼───────┼──────┤
│五  │九十二年九月十五│九十二年九月十九│第一Ａ四三九二│北監自裁字第│
│    │日上午九時五十分│日              │九二八號      │裁四０－一Ａ│
│    │                │                │              │四三九二九二│
│    │                │                │              │八號        │
└──┴────────┴────────┴───────┴──────┘
